臺灣臺中地方法院刑事判決　　　　　　　　　　　　九十三年度訴緝字第四三二號
　　公　訴　人　臺灣臺中地方法院檢察署檢察官
　　被　　　告　甲○○
右列被告因違反毒品危害防制條例案件，經檢察官提起公訴（九十二年度毒偵字第一
三九四號），嗣經本院合議庭裁定由受命法官獨任進行簡式審判程序，本院判決如左
：
    主    文
甲○○連續施用第一級毒品，累犯，處有期徒刑壹年。
    事  實
一、甲○○前於民國九十年間，因施用毒品案件，經本院於九十年五月二十九日，以
    九十年度訴字第一○二八號判處有期徒刑八月確定，甫於九十一年十二月二十七
    日縮刑期滿執行完畢。又曾因施用毒品案件，經臺灣臺中地方法院檢察署檢察官
    聲請強制戒治，本院以九十年毒聲字第一六八二號裁定送強制戒治，臺灣臺中地
    方法院檢察署檢察官以九十年戒執二字第二七六號指揮令入戒治處所施以強制戒
    治一年，期間因其成效經評定為合格，再經本院以九十年度毒聲字第五八九三號
    裁定停止戒治，所餘戒治期間，付保護管束，嗣於九十一年四月一日保護管束期
    滿執行完畢。詎仍不知悔改，復於強制戒治執行完畢釋放後，五年內基於施用第
    一級毒品海洛因之概括犯意，自九十二年三月底某日起，至九十三年七月十六日
    上午十時許止，在臺中市○區○○路某加油站廁所內、臺中市○○路某加油站廁
    所內及臺中市不詳地點之加油站廁所內等處，或將第一級毒品海洛因摻入香煙內
    吸食，或以針筒注射之方式，連續施用第一級毒品海洛因多次，其間施用頻率不
    定。嗣於九十二年四月十七日下午五時五十分許，在其臺中市○區○○街一一五
    號住處為警查獲。
二、案經臺中縣警察局報請臺灣臺中地方法院檢察署檢察官偵查起訴。
    理  由
一、訊據被告甲○○對於有在右揭時、地，連續施用第一級毒品海洛因多次之事實，
    均坦承不諱（見本院卷第三四、三五頁），且其於九十二年四月十七日為警查獲
    時所採集之尿液，經送請中山醫學大學附設醫院藥物濫用檢測中心檢驗之結果，
    確呈嗎啡（海洛因代謝物）之陽性反應，有該中心出具之尿液檢驗報告附卷可稽
    （見偵卷第十五頁），足見被告之自白，核與事實相符。本件事證明確，被告犯
    行堪以認定。
二、被告前曾因施用毒品案件，經臺灣臺中地方法院檢察署檢察官聲請強制戒治，本
    院以九十年毒聲字第一六八二號裁定送強制戒治，臺灣臺中地方法院檢察署檢察
    官以九十年戒執二字第二七六號指揮令入戒治處所施以強制戒治一年，期間因其
    成效經評定為合格，再經本院以九十年度毒聲字第五八九三號裁定停止戒治，所
    餘戒治期間，付保護管束，嗣於九十一年四月一日保護管束期滿執行完畢等情，
    有臺灣臺中地方法院檢察署刑案資料查註紀錄表及臺灣高等法院被告全國前案紀
    錄表在卷足憑（見偵卷第一、五頁、本院卷第一五頁），其於強制戒治執行完畢
    釋放後，五年內再犯本件施用毒品之罪，應予依法論科。
三、核被告所為，係犯毒品危害防制條例第十條第一項之施用第一級毒品罪。被告為
    供施用而持有第一級毒品海洛因，其持有之低度行為，已為施用之高度行為所吸
    收，不另論罪，又被告先後多次施用海洛因之犯行，時間緊接，且觸犯構成要件
    相同之罪，顯係基於概括之犯意反覆為之，為連續犯，應依刑法第五十六條之規
    定，論以一罪，並加重其刑。檢察官雖僅就被告於九十二年四月十七日當日或回
    溯五日內施用海洛因之事實提起公訴，惟被告其餘施用海洛因犯行，與業據起訴
    經判決有罪部分，有連續犯之裁判上一罪關係，為起訴效力所及，本院自得併予
    審理。查被告前於九十年間，因施用毒品案件，經本院於九十年五月二十九日，
    以九十年度訴字第一○二八號判處有期徒刑八月確定，甫於九十一年十二月二十
    七日縮刑期滿執行完畢，有該判決書、臺灣臺中地方法院檢察署刑案資料查註紀
    錄表及臺灣高等法院被告全國前案紀錄表在卷可參，其受有期徒刑執行完畢後，
    五年以內再犯本件有期徒刑以上之罪，為累犯，應依刑法第四十七條之規定遞加
    重其刑。爰審酌被告前因施用毒品犯行曾經強制戒治，竟又再施用毒品不輟，無
    視於毒品對於自身健康之戕害及國家對於杜絕毒品犯罪之禁令，惡性非輕，惟被
    告坦承犯行，犯後態度尚稱良好，且頗具悔意，再本於施用毒品犯罪之人亦為「
    病人」之考量等一切情狀，量處如主文所示之刑。末查，被告於九十三年七月十
    七日上午九時二十二分許，在臺中市○區○○路四三七巷十七號，為警緝捕到案
    時，同時查扣海洛因十五小袋（毛重六公克）、殘渣袋三袋及杓子一支，而被告
    於警詢中雖曾自承：前開查扣物為伊所有云云，惟此業據被告於本院審理中堅詞
    否認持有上開物品，辯稱：伊警詢所言不實，伊根本不知上開物品為何人所有等
    語（見本院卷第三六頁），經查：查獲地點房間內，既不止被告一人，即難遽論
    前開物品，定屬被告所有，再參諸被告已自承九十三年七月十六日有施用海洛因
    之犯行，茍前開物品果為被告所有，縱承認前開物品為其所有，其持有行為亦為
    施用行為所吸收，毋庸另行論罪，對被告而言，並無不利，衡情被告當無故為掩
    飾之理，且前開查扣十五小袋粉末，尚未送請鑑驗，是否真係毒品海洛因，尚有
    疑義，故就前開查扣物品，爰不為沒收之諭知，附此敘明。
據上論斷，應依刑事訴訟法第二百七十三條之一第一項、第二百九十九條第一項前段
，毒品危害防制條例第十條第一項，刑法第十一條前段、第五十六條、第四十七條，
判決如主文。
中      華      民      國     九十三     年    七     月     三十      日
                                臺灣臺中地方法院刑事第十一庭
                                    法  官  蔡  美  華
右正本證明與原本無異。
如不服本判決，應於判決送達後十日內向本院提出上訴狀，上訴於臺灣高等法院臺中
分院( 須附繕本 )。
                                    書記官
中      華      民      國     九十三     年    七     月     三十      日
附錄論罪科刑法條：
毒品危害防制條例第十條第一項
施用第一級毒品者，處六月以上五年以下有期徒刑。
